臺灣高等法院高雄分院刑事判決　　　　 96年度上易字第271號
上　訴　人　臺灣高雄地方法院檢察署檢察官
上　訴　人　庚○○
即　被　告
上列上訴人等因被告竊盜等案件，不服臺灣高雄地方法院95年度
易字第1756號中華民國95年1 月9 日第一審判決（起訴案號：臺
灣高雄地方法院檢察署96年度偵字第17945 號），提起上訴，本
院判決如下：
     主  文
原判決撤銷。
庚○○連續竊盜，累犯，處有期徒刑貳年陸月。
    事  實
一、庚○○前曾於民國（下同）93年間犯詐欺罪，經原審法院判
    處有期徒刑3 月確定，於94年3 月23日易科罰金執行完畢，
    仍不知悔改，竟基於意圖為自己不法所有之概括犯意，自94
    年10月間某日起至95年2 月間某日止，連續於附表所示之時
    、地，分別趁附表所示之人不注意之際，無故進入附表所示
    之營業處所或車輛後，竊取如附表所示之手機等財物，得手
    後再將手機持往高雄巿三民區○○路479 號「榮大當舖」向
    不知情之負責人壬○○典當，得款花用殆盡，嗣經警調閱上
    開手機之通聯紀錄，始循線查悉上情。
二、案經戊○○、甲○○、丙○○、己○○、乙○○、鍾明璋、
    丁○○、丑○○、吳榮基、子○○告訴暨高雄巿政府警察局
    鹽埕分局移送臺灣高雄地方法院檢察署檢察官偵查起訴。
    理  由
壹、程序部分：
一、按被告以外之人於審判外之陳述雖不符刑事訴訟法第159 條
    之1 至之4 等4 條之規定，而經當事人於審判程序同意作為
    證據，法院審酌該言詞陳述或書面陳述作成時之情況，認為
    適當者，亦得為證據；當事人、代理人或辯護人於法院調查
    證據時，知有刑事訴訟法第159 條第1 項不得為證據之情形
    ，而未於言詞辯論終結前聲明異議者，視為有前項之同意，
    同法第159 條之5 定有明文。本件證人即被害人戊○○、辛○○、甲○○、丙○○、己○○、乙○○、鍾明璋、丁○○
    、丑○○、吳榮基、林罔鉗、子○○、癸○○於警詢中之陳
    述，其性質雖屬傳聞證據，惟其等所為之警詢筆錄內容，業
    經本院審理時予以提示並告以要旨，且各經檢察官及被告表
    示意見。當事人已知上述筆錄乃傳聞證據，且均未於言詞辯
    論終結前對該等筆錄內容異議，依上開規定，上開證人於警
    詢中之證言應具有證據能力。
二、次按被告以外之人於偵查中向檢察官所為陳述，除顯有不可
    信之情況者外，得為證據，刑事訴訟法第159 條之1 第2 項
    定有明文。查本件證人林志瑋、己○○、鍾明璋、丁○○、
    丑○○、子○○、林罔鉗於檢察官偵查中具結後之證述，並
    無證據顯示檢察官在偵查時有不法取供之情形，亦查無證據
    顯示上開證述有顯不可信之情況，依上開說明，其等於偵查
    中之證言具有證據能力。
貳、實體部分：
一、訊據上訴人即被告庚○○固不諱言曾持如附表所示之手機前
    往「榮大當鋪」典當，然矢口否認有何竊盜犯行，辯稱：附
    表所示之手機均係友人綽號「安仔」之龔瑞安交付我前往典
    當，並非我去偷竊云云。惟查：被害人確於如附表所示之時
    、地失竊如附表所示之財物，業據證人即告訴人戊○○、甲○○、丙○○、己○○、乙○○、鍾明璋、丁○○、丑○○
    、吳榮基、子○○及被害人辛○○、癸○○、林罔鉗陳述綦
    詳。而失竊之手機均由被告持向榮大當鋪典當，亦經證人即
    榮大當鋪之負責人壬○○證述明確，並有該當鋪收當物品登
    記簿影本1 份在卷可稽。被告雖辯稱：該手機均係友人龔瑞
    安在高雄市○○區○○路開設賭場與人賭博贏得之抵押品，
    交給我前往當鋪典當，我可得一成之酬勞云云。然龔瑞安已
    於95年1 月6 日死亡，有龔瑞安之個人基本資料查詢結果附
    卷可按，惟如附表編號12、13之手機係於95年2 月方遭竊，
    龔瑞安又如何能於死後交付手機與被告？足見被告所辯顯屬
    無稽。且被告於檢察官訊問時係辯稱：該等手機係我與在小
    港機場等地排班之司機6 、7 人賭博而得來，「安仔」係其
    中1 人，可傳喚其作證云云（見偵查卷第28至29頁），就實
    際賭博之人及地點與其於原審及本院審理中之辯解全不相符
    ，龔瑞安更由與被告賭博之人變為開賭場提供手機之人，被
    告前後辯解差距甚大，益證其辯解不足採信；則如附表所示
    遭竊之手機應確係被告所竊無疑，被告所辯手機之來源顯不
    能採信，事證明確，被告竊盜之犯行堪以認定。
二、核被告庚○○所為，係犯刑法第320條第1項之竊盜罪及同法
    第306 條之無故侵入住居罪（附表編號2 除外），其先後多
    次竊盜、無故侵入住居犯行，時間緊接，犯罪構成要件相同
    ，顯均係基於概括犯意為之，均應依連續犯之規定各論以一
    罪，並分別加重其刑；又被告所犯之上開2 罪，有方法、結
    果之牽連關係，應從重之竊盜罪處斷；被告行為後，刑法業
    於94年2 月2 日經修正公佈，於95年7 月1 日施行，新法刪
    除第55條、第56條關於牽連犯、連續犯之規定，被告所犯本
    罪在該法公佈施行前，依修正後該法第2 條第1 項前段從舊
    從輕原則，自以修正前之舊法（即適用牽連犯、連續犯）較
    有利於被告。又被告前曾於93年間犯詐欺罪，經原審法院判
    處有期徒刑3 月確定，於94年3 月23日易科罰金執行完畢，
    有臺灣高等法院被告前案紀錄表1 份在卷可按，其於受有期
    徒刑執行完畢後，5 年內故意再犯本件有期徒刑以上之罪，
    不論依修正前之刑法第47條，或修正後之刑法第47條第1 項
    之規定，均構成累犯，對被告而言並無有利或不利之情形，
    自不生新舊法比較之問題，應逕依修正後之刑法第47條第1
    項，論以累犯，並遞加重其刑。
三、原審對被告予以論罪科刑，固非無見；惟查附表除編號2以
    外之竊盜犯行，被告皆係以侵入被害人之住宅或有人居住之
    公司行竊為手段，且經被害人戊○○等人合法告訴，應另成
    立刑法第306條之無故侵入住居罪，原判決對此部分漏未論
    述，尚有未合，被告上訴意旨，仍執陳詞，否認犯罪，雖無
    理由，惟公訴人上訴意旨，執此指摘原判決不當，為有理由
    ，應由本院將原判決予以撤銷改判；審酌被告竊取他人財物
    ，漠視他人財產法益，犯行更多達13次，犯後復否認犯行，
    態度不佳，然其每次得手之財物價值均非甚鉅，及其犯罪之
    動機、目的、手段等一切情狀，仍如原審量處有期徒刑2年6
    月。
據上論斷，應依刑事訴訟法第369條第1項前段、第364條、第299
條第1項前段、刑法第2條第1項前段、第320條第1項、第306條、
第47條第1 項，修正前刑法第56條、第55條，刑法施行法第1 條
之1 ，判決如主文。
本案經檢察官彭南雄到庭執行職務。
中　　華　　民　　國　　96　　年　　6　　月　　5　　日
                  刑事第七庭    審判長法  官  莊飛宗
                                      法  官  邱明弘
                                      法  官  黃憲文
以上正本證明與原本無異。
不得上訴。
中　　華　　民　　國　　96　　年　　6　　月　　5　　日
　　　　　　　　　　　　　　　　　　　書記官  施耀程
附錄本判決論罪科刑法條：
中華民國刑法第320條第1項
（普通竊盜罪、竊佔罪）
意圖為自己或第三人不法之所有，而竊取他人之動產者，為竊盜
罪，處 5 年以下有期徒刑、拘役或 5 百元以下罰金。
中華民國刑法第306條
（侵入住居罪）無故侵入他人住宅、建築物或附連圍繞之土地或
船艦者，處1 年以下有期徒刑、拘役或3 百元以下罰金。
附表：
 ┌──┬─────┬─────┬───┬─────┬─────────┐
 │編號│犯罪時間　│犯罪地點　│被害人│犯罪所得　│犯  罪  手  法    │
 ├──┼─────┼─────┼───┼─────┼─────────┤
 │1　 │94年10月底│高雄縣大寮│戊○○│三星牌E708│趁被害人午休不注意│
 │　　│某日（28日│鄉○○街31│　　　│型手機1支 │之際竊取其財物    │
 │　　│前）13時許│號「銀麥公│　　　│（典當所得│                  │
 │　　│間　　　  │司」      │　　　│2,200元） │                  │
 │　  │          │          │      │、現金900 │                  │
 │    │          │          │      │元　　　　│                  │
 ├──┼─────┼─────┼───┼─────┼─────────┤
 │2　 │94年11月5 │台南縣仁德│辛○○│摩托羅拉牌│趁被害人不注意之際│
 │　　│日15時許　│鄉○○路二│　　　│V3型手機1 │，打開車門，竊取其│
 │　　│　　　　　│段737巷口 │　　　│支（典當所│財物              │
 │　　│　        │（車號8J-9│　　　│得6,000元 │                  │
 │　  │          │169號自小 │　　　│）        │                  │
 │    │          │客車內）  │      │          │                  │
 ├──┼─────┼─────┼───┼─────┼─────────┤
 │3　 │94年12月3 │高雄縣大寮│甲○○│Pantech牌 │趁被害人午休不注意│
 │　　│日13時許　│鄉後庄村民│　　　│3200型手機│之際竊取其財物　　│
 │　　│　　　　　│忠街18之1 │      │1支（典當 │　　　　　        │
 │　　│          │號「亦竑公│      │所得2,000 │                  │
 │    │          │司」      │      │元）　    │                  │
 ├──┼─────┼─────┼───┼─────┼─────────┤
 │4　 │94年12月初│高雄縣鳥松│丙○○│SONY牌    │趁被害人午休不注意│
 │　　│某日（13日│鄉埔北巷37│　　　│S7001型手 │之際竊取其財物　　│
 │　　│前）13時許│號右棟「同│      │機1支（典 │　　　　　　　　　│
 │　　│　　　　　│順公司」  │      │當所得不詳│　　　　          │
 │    │　　　    │          │      │）　　　　│                  │
 ├──┼─────┼─────┼───┼─────┼─────────┤
 │5　 │94年12月中│高雄縣鳳山│己○○│Sharp牌   │趁被害人午休不注意│
 │　　│旬某日（27│巿輜汽南路│      │GX31型手機│之際竊取其財物　　│
 │　　│日前）13時│2號「中太 │      │1支（典當 │　　　　　　　    │
 │　　│許　　　　│肉品公司」│      │所得不詳）│                  │
 ├──┼─────┼─────┼───┼─────┼─────────┤
 │6　 │94年12月底│高雄縣鳥松│乙○○│Pantech牌 │趁被害人午休不注意│
 │　　│某日12時許│鄉○○路  │      │pg6100型手│之際竊取其財物　　│
 │　　│　　　　　│320之1號「│      │機1支     │　　　　　　　　　│
 │　  │　　　　  │正碩公司」│      │          │　　　　　　　　　│
 ├──┼─────┼─────┼───┼─────┼─────────┤
 │7   │94年12月底│高雄縣仁武│鍾明璋│Nokia牌   │趁被害人午休不注意│
 │    │某日（31日│鄉○○街37│      │6230型手機│之際竊取其財物    │
 │    │前）13時許│號工廠內  │      │1支（典當 │                  │
 │    │          │          │      │所得3,000 │                  │
 │    │          │          │      │元）      │                  │
 ├──┼─────┼─────┼───┼─────┼─────────┤
 │8　 │95年1月中 │高雄縣大寮│丁○○│Nokia牌   │趁被害人午休不注意│
 │　　│旬某日（14│鄉內坑村內│　　　│3120型手機│之際竊取其財物    │
 │　　│日前）13時│坑路9之7號│　　　│1支（典當 │                  │
 │　　│許　　　　│「緯宸機械│　　　│所得1,000 │                  │
 │　　│　　　　　│公司」　　│　　　│元）　　　│                  │
 │　　│　　　　　│　　　　　│　　　│　        │                  │
 ├──┼─────┼─────┼───┼─────┼─────────┤
 │9　 │95年1月中 │高雄縣大寮│丑○○│DDTEL牌手 │趁被害人午休不注意│
 │　　│旬某日（20│鄉○○路「│      │機1支（典 │之際竊取其財物    │
 │　　│日前）13時│世騰企業社│      │當所得不詳│                  │
 │　　│許　　　　│」　　　　│      │）　      │                  │
 ├──┼─────┼─────┼───┼─────┼─────────┤
 │10　│95年1月中 │高雄巿前鎮│吳榮基│Sharp牌   │趁被害人午休不注意│
 │　　│旬某日（25│區○○街  │　　  │GX21型手機│之際竊取其財物    │
 │　　│日前）14時│260巷1號工│      │1支（典當 │                  │
 │　　│許　　　　│廠內      │      │所得不詳）│                  │
 ├──┼─────┼─────┼───┼─────┼─────────┤
 │11　│95年1月初 │高雄巿小港│林罔鉗│Nokia牌   │趁被害人中午用餐不│
 │    │某日12時許│區○○路11│　　　│2650型手機│注意之際竊取其財物│
 │    │　　　　　│號「映誠公│　　　│1支、手錶 │                  │
 │    │　　　　　│司」　　　│　　　│1支、現金 │                  │
 │    │　　　　  │　        │　　　│2,000元　 │                  │
 ├──┼─────┼─────┼───┼─────┼─────────┤
 │12  │95年2月7日│台南縣學甲│子○○│Nokia牌   │趁被害人午休不注意│
 │    │13時許　　│鎮○○路19│　　　│6230i型手 │之際竊取其財物    │
 │    │　　　　　│號        │　　  │機1支（典 │                  │
 │    │　　　　　│          │      │當所得不詳│                  │
 │    │　　　　  │          │      │）　　　　│                  │
 ├──┼─────┼─────┼───┼─────┼─────────┤
 │13  │95年2月初 │台南縣新營│癸○○│G-plus牌  │趁被害人不注意之際│
 │    │某日13時許│巿新業街2 │　　　│909型手機 │竊取其財物        │
 │    │　　　　　│號「新名慶│　　　│1支　　　 │                  │
 │    │　　　　　│企業行」　│　　　│　　　　　│                  │
 └──┴─────┴─────┴───┴─────┴─────────┘
